【裁判字號】    97,消債更,1002
【裁判日期】    980320
【裁判案由】    更生事件
【裁判全文】
臺灣板橋地方法院民事裁定          97年度消債更字第1002號
聲  請  人  甲○○
                        2樓
代  理  人  杜冠民律師
上列當事人因消費者債務清理事件聲請更生，本院裁定如下：
    主  文
聲請駁回。
聲請費用由聲請人負擔。
    理  由
一、按債務人與金融機構協商成立者，不得聲請更生或清算，但
    因不可歸責於己之事由，致履行顯有重大困難者，不在此限
    ；本條例施行前，債務人依金融主管機關協調成立之中華民
    國銀行公會會員辦理消費金融案件無擔保債務協商機制與金
    融機構成立之協商，準用前項之規定，消費者債務清理條例
    第151條第 5項、第6項分別定有明文。又聲請更生或清算不
    合程式或不備其他要件者，法院應以裁定駁回之，但其情形
    可以補正者，法院應定期間先命補正，復為同條例第 8條所
    明定。
二、本件更生聲請意旨略以：聲請人有不能清償債務之情事，目
    前債務總金額為新臺幣（下同）718643元，消費者債務清理
    條例施行前，曾於民國95年間依照中華民國銀行公會會員辦
    理消費金融案件無擔保債務協商機制，與最大債權金融機構
    國泰世華商業銀行股份有限公司達成協商，雙方約定聲請人
    自95年9月起，分84期，利率 8.00%，每月10日以13108元依
    各債權銀行債權金額比例清償各項債務，至全部清償為止，
    惟其目前任職於冠馳股份有限公司，每月薪資僅為 21775元
    ，扣除勞健保等費用後實拿 19594元，而其所居住房屋租金
    每月8800元主要因係由聲請人負擔，另其尚需負擔部分家庭
    生活費用約1200元，扶養二名女兒支出20000 元，是聲請人
    實無能力負擔與國泰世華所達成之協議（第45頁），因此，
    前開每月應清償金額高於聲請人每月之收入，致其收入扣除
    協商金額後無法維持最低基本生活，係有不可歸責於己致履
    行顯有重大困難之事由（第2 頁），懇請裁定開始更生等語
    。
三、查聲請人前開主張，固有財團法人金融聯合徵信中心債權人
    清冊（第18頁）、協議書（第21頁）、無擔保債務還款計畫
    （第22頁）、97年12月薪俸明細（第47頁）、房屋租賃契約
    書（第48至53頁）、勞工保險被保險人投保資料表（第55至
    56頁）及國泰世華98年2 月13日之民事陳報狀（第57至70頁
    ）等件可稽，惟查聲請人之配偶傅賢祥96年度之月薪平均有
    26005 元（見卷第54頁），是其配偶可與聲請人共同分攤房
    屋租金、二女兒之扶養費及其他生活費，而聲請人之大女兒
    傅筱雅年二十一歲（見戶籍謄本），有工作能力，應負起獨
    立謀生協助家計之義務，毋須賴聲請人扶養，聲請人自協商
    成立後，並無其他新生不可歸責於己至履行有重大困難之事
    由發生，聲請人亦持續履約至97年5 月8 日始毀諾，是本件
    聲請人無消費者債務清理條例第151 條第5 項但書之情形，
    其更生聲請應屬無據，而該欠缺又屬無從補正，依上說明，
    自應駁回其聲請，爰裁定如主文。
中    華    民    國    98    年     3    月    20    日
                  民事第三庭    法      官  陳映如
上為正本係照原本作成
如不服本裁定，應於裁定送達後10日內，以書狀向本院提出抗告
，並繳納抗告費新臺幣1千元
中    華    民    國    98    年    3     月    20    日
                                書  記  官  李錦輝


司法院資訊處製作；財團法人民間司法改革基金會備份。
